臺灣臺北地方法院民事判決　　　　　　95年度重訴字第1476號
原　　　告　　寶華商業銀行股份有限公司
法定代理人　　丙○○
訴訟代理人　　庚○○
被　　　告　　得益電訊精密科技股份有限公司
兼法定代理人　丁○○
被　　　告　　乙○○
　　　　　　　亞茯企業有限公司
法定代理人　　甲○○
被　　　告　　泳豐企業有限公司
法定代理人　　己○○
被　　　告　　信邑實業股份有限公司
法定代理人　　戊○○
上列當事人間請求清償借款事件，本院於民國96年1月16日言詞
辯論終結，判決如下：
    主  文
被告得益電訊精密科技股份有限公司、丁○○及乙○○等應連帶
給付原告新臺幣壹仟貳佰參拾捌萬陸仟參佰捌拾伍元整及美金貳
拾陸萬貳仟玖佰捌拾玖元柒角捌分，及附表一、二、三所示之利
息、違約金，前開美金部分得按清償日原告銀行外匯牌告賣出匯
率折算新臺幣給付之。
被告亞茯企業有限公司應給付原告新臺幣陸拾陸萬伍仟參佰參拾
肆元及自民國九十五年一月十六日起至清償日止，按年息百分之
六計算之利息。
被告泳豐企業有限公司應給付原告新臺幣陸拾捌萬參仟貳佰伍拾
元及自民國九十五年二月三日起至清償日止，按年息百分之六計
算之利息。
被告信邑實業股份有限公司應給付原告新臺幣貳佰萬元及自民國
九十四年十二月十二日起至清償日止，按年息百分之六計算之利
息。
訴訟費用由被告得益電訊精密科技股份有限公司、丁○○及乙○
○等人連帶負擔百分之八十五，由被告亞茯企業有限公司負擔百
分之三，由被告泳豐企業有限公司負擔百分之三，餘由被告信邑
實業股份有限公司負擔。
本判決第一項於原告以新臺幣柒佰零伍萬元為被告供擔保後，得
假執行。
本判決第二項於原告以新臺幣貳拾貳萬元為被告供擔保後，得假
執行。
本判決第三項於原告以新臺幣貳拾參萬元為被告供擔保後，得假
執行。
本判決第四項於原告以新臺幣陸拾柒萬元為被告供擔保後，得假
執行。
    事實及理由
一、按當事人得以合意定第一審管轄法院。民事訴訟法第24條第
    1項定有明文。查，本件原告起訴聲明第1項依據消費借貸及
    連帶保證之法律關係，兩造已於約定書第13條之約定定，合
    意以本院為第一審管轄法院。第2項至第4項對其餘被告之票
    據請求部分，均係由被告得益電訊精密科技股份有限公司背
    書交付予原告用以清償被告得益電訊精密科技股份有限公司
    所積欠如訴之聲明第1項所示之借款，而應與被告得益電訊
    精密科技股份有限公司間負擔不真正連帶清償責任，是依民
    事訴訟法第20條規定，本院就共同訴訟之其餘被告亦有管轄
    權，合先敘明。
二、本件被告經合法通知，均未於言詞辯論期日到場，核無民事
    訴訟法第386條所列各款情形，爰依原告之聲請，由其一造
    辯論而為判決。
三、原告起訴主張：
　(一)被告得益電訊精密科技股份有限公司（下稱得益公司）於民
　  國93年10月14日邀同被告丁○○及乙○○為連帶保證人，與
    原告簽定綜合授信額度共計為新臺幣（下同）2,000萬元或
    等值之美金或他種外幣之授信綜合額度契約，約定被告得益
    公司得於2000萬元之額度或美金580,000元整或等值之他種
    外幣之額度內向原告借款或申請開發國外信用狀暨進口融資
    。嗣被告得益公司於93年10月14日，向原告借款2,000萬元
    ，並於94年4月18日及94年4月21日分別申請動撥1,400萬元
    及100萬元，利息均按年息4.495%機動計付，期間若有逾期
    償還本息之情形，須按借款總餘額，自應償還之日起，其逾
    期在6個月以內部分，照約定利率10%加計違約金，逾期超過
    6個月者，照約定利率之20%加計違約金，詎被告得益公司自
    94年9月15日起即約繳交本息，至今仍積欠原告本金餘額12,
    386,385元整；另被告得益公司依93年10月14日與原告簽定
    授信綜合額度契約書得申請開發國外信用狀暨進口融資額度
    以美金580,000元或等值之他種外幣或新臺幣為限額之約定
    ，向原告申請開發號碼分別為5NMAH200240、5NMAH200268、
    5NMAH200563、5NMAH200470之信用狀，現尚積欠原告美金15
    0,794.58元整，其各別開狀到單日、信用狀號碼、到單金額
    、利率、起息日、墊款餘額等詳如附表二；又被告得益公司
    於94年1月13日以被告丁○○、乙○○為連帶保證人與原告
    簽定額度為美金80萬元或等值之他種外幣之出口押匯總質權
    書及增補條款，並約定得自94年1月17日起至95年1月17日止
    逕由其出具出口押匯申請書等文件申請循環動用，並約定有
    如附表三所示之利息及違約金。詎料，出口押匯單據遭國外
    開狀行通知拒付，現尚積欠原告美金112,195.20元整，其各
    別之金額、利率、起息日等詳如附表三。被告得益公司就前
    開借款、信用狀暨進口融資款及出口押匯款均未依約償還本
    息，一般週轉金貸款部分尚積欠原告合計12,386,385元，開
    發國外信用狀暨進口融資部分尚積欠原告美金150,794.58元
    ，出口押匯部分尚欠美金112,195.20元及各約定之利息、違
    約金，被告丁○○及乙○○為連帶保證人依法應負連帶清償
    之責，原告迭經催討，被告等均置之不理。
　(二)被告得益公司背書交付被告亞茯企業有限公司、泳豐企業有
　  限公司、信邑實業股份有限公司所簽發之分別如附表四、五
    、六所示之支票各一紙予原告，用以清償被告得益公司所積
    欠之前述借款，惟前開票據均遭退票，則被告亞茯企業有限
    公司、泳豐企業有限公司及信邑實業股份有限公司既為前揭
    票據之發票人，依法應負給付票款之責。
　(三)為此，原告依據消費借貸、連帶保證、票據等法律關係提起
　  本件訴訟，並聲明：(一)求為判決如主文第1項至第4項所示；
    (二)並陳明願供擔保，請准宣告假執行。
四、被告經合法通知，均未於言詞辯論期日到場爭執，亦未提出
    何書狀作何陳述或聲明。
五、經查，本件原告主張之上開事實，已據其提出授信綜合額度
　　契約乙紙、約定書三份及動撥通知書二份、開發信用狀申請
　  書三份、進口信用狀單據到達通知書三份、出口押匯總質權
    書影本乙份既其增補條款乙份、出口押匯申請書乙份、出口
    押匯單據拒付通知函二份、一般放款放出查詢單及外匯往來
    額度查詢單乙份、匯率查詢單一份、支票影本及退票理由單
    影本各三份等件為證，核與所述相符，被告未於言詞辯論期
    日到場爭執，亦未提出資料以供本院參酌，綜上情節，原告
　　之主張，自堪信為真實。從而，原告依消費借貸、連帶保證
　　之法律關係，請求被告得益公司及廖世益、乙○○連帶如主
    文第1項所示之本金及利息暨違約金為有理由；又原告依票
    據關係請求被告亞茯企業有限公司、泳豐企業有限公司、信
    邑實業有限公司分別給付如主文第2項、第3項、第4項所示
    之本金及利息，亦有理由。綜上，原告之前揭請求均有理由
    ，應予准許。
六、原告另陳明願供擔保請求宣告假執行，核無不合，爰酌定相
    當之擔保金額，予以准許。
七、訴訟費用負擔之依據：民事訴訟法第78條、第85條第1項但
    書、第2項。
中　　華　　民　　國　　96　　年　　1 　　月　　25　　日
                        民事第二庭    法　官　林欣蓉
以上正本係照原本作成
如對本判決上訴，須於判決送達後20日內向本院提出上訴狀
中　　華　　民　　國　　96　　年　　1 　　月　　25　　日
                             　　　　 書記官　黃慧怡
